臺灣高雄地方法院刑事判決　　　　　　　　　　　　　九十一年度易字第七七二號
　　公　訴　人　臺灣高雄地方法院檢察署檢察官
　　被　　　告　乙○○
右列被告因竊盜案件，經檢察官提起公訴（九十一年度偵字第九六一號），本院判決
如左：
    主  文
乙○○竊盜，處有期徒刑參月，如易科罰金，以參佰元折算壹日。
    事  實
一、乙○○曾有詐欺罪、竊盜罪前科，仍不知警惕，竟意圖為自己不法之所有，於民
    國九十年十二月十一日晚間九時許，在高雄市○鎮區鎮○街六九之一號住處門前
    ，見甲○○所有由其夫蔡東憲使用之車牌號碼ＰＶＪ—九八五號重型機車（價值
    約新台幣〈下同〉二萬七千元，早於九十年十二月七日晚間六時三十分許，在高
    雄市前鎮區○○○路一二六號前失竊），鑰匙未取下停放該處，而有可趁之機，
    遂徒手竊取該輛機車，得手後供己騎用。嗣於九十年十二月十九日上午九時許，
    乙○○騎乘上開機車，途經高雄市○鎮區○○路與鎮興路口時，為警當場查獲。
二、案經高雄市政府警察局移請台灣高雄地方法院檢察署檢察官偵查起訴。
    理  由
一、訊據被告乙○○於偵查中固不否認右揭時地騎用上開機車之事實，惟於偵審中矢
    口否認有竊盜之犯行，於偵查中辯稱：蔡東憲前往其任職之酒店消費，積欠二萬
    多元，要求其代為簽帳，便於九十年十二月六日，將該部機車質押供其使用，其
    在警訊中之自白並非出於自由意願云云；於本院審理中辯稱：起訴事實不實，我
    沒偷機車；警訊筆錄是警察自己寫的，他叫我簽名我就簽了，且我有遭刑求云云
    。經查：
  (一)就被告所稱遭警員刑求一事，經查被告於高雄市政府警察局保安大隊時，既於調
    查筆錄上簽名，且於警訊筆錄中亦供稱：我個人進警局前後無任何財物及身體之
    損失和傷害（見警訊卷第一頁背面），又無法證明該保安大隊之警員有加以毆打
    之行為，於九十年十一月十九日經警解送高雄地方法院檢察署檢察官訊問被告時
    ，被告僅坦承竊取機車之事實（見九十年度核退字第二四０四號卷第九頁），並
    未就所稱遭警員刑求一事向檢察官提出抗辯，被告亦無法證明其身體有任何之傷
    害情形，是尚難認定被告於警訊中之筆錄係遭受刑求而為不實之陳述，被告上開
    遭警員刑求之辯解，顯係事後卸責之詞，不足採信。而被告於警訊中之自白，既
    係出於自由意志所為，自可採為有罪判決之證據。
  (二)右揭犯罪事實，業據被告於警訊及偵查中坦承不諱，而車牌號碼ＰＶＪ—九八五
    號之重型機車，係甲○○所有，於九十年十二月七日晚間六時三十分許，在高雄
    市前鎮區○○○路一二六號前失竊之事實，業據甲○○於警訊及偵查中均指述綦
    詳，且證人即本件查獲員警鄭富城亦證稱：在康定路與振興路口發現被告騎乘贓
    車，乃上前盤查他機車之來源，被告答說機車是停放在他家門前，鑰匙未取下，
    他就將之騎走，在警局製作筆錄時，被告亦是相同回答，並未說是車主積欠他錢
    ，將機車質押在他那邊等語，此外並有贓物認領收據、高雄市政府警察局車輛協
    尋證明單、車輛竊盜車牌失竊資料個別查詢報表各一紙，及機車照片二張附卷可
    稽。是被告上開伊無偷機車之辯解，尚不足採。
  (三)就被告於偵查中所辯：係蔡東憲（車主甲○○之夫）前往其任職之酒店消費，積
    欠二萬多元，要求其代為簽帳，將該部機車質押供其使用等情，經查，證人蔡東
    憲業於偵查中到庭證稱：機車都我在使用，機車確實有失竊，我不認識被告，也
    沒有欠他錢等語（見偵查卷第十二頁背面），且被告自承：任職之酒店已倒閉，
    被告積欠其款項並未簽立本票或任何借據，蔡東憲將上開機車交與其質押騎用亦
    無證人可資證明等語，是被告既無法證明與蔡東憲確係舊識，蔡東憲確有積欠其
    二萬元之事實，又無法證明確係蔡東憲將該機車交付抵債之情形，其上開所辯顯
    與常情有悖。是被告上開所辯，均係事後卸責之詞，不足採信。事證明確，被告
    犯行洵堪認定。
二、核被告所為，係犯刑法第三百二十條第一項之竊盜罪。爰審酌被告之素行、犯罪
    之動機、手段、犯罪所生之損害，及犯後飾詞狡辯、不知悔改等一切情狀，量處
    如主文所示之刑，並諭知易科罰金折算標準，以資懲儆。
據上論斷，應依刑事訴訟法第二百九十九條第一項前段，刑法第三百二十條第一項、
第四十一條第一項，罰金罰鍰提高標準條例第一條前段、第二條，判決如主文。
本案經檢察官劉宗慶到庭執行職務。
中      華      民      國    九十一    年      四      月      十      日
                                  臺灣高雄地方法院刑事第七庭
                                              法  官    陳信伍
右正本證明與原本無異。
如不服本判決，應於判決送達後十日內，向本院提出上訴狀。
                                          書記官    林秀珍
中    華    民    國      九十一      年      四      月      十一      日
附錄本判決論罪法條：
中華民國刑法第三百二十條
 (普通竊盜罪、竊佔罪)
意圖為自己或第三人不法之所有，而竊取他人之動產者，為竊盜罪，處五
年以下有期徒刑、拘役或五百元以下罰金。
意圖為自己或第三人不法之利益，而竊佔他人之不動產者，依前項之規定
處斷。
前二項之未遂犯罰之。
